【裁判字號】    95,聲,1292
【裁判日期】    950925
【裁判案由】    返還擔保金
【裁判全文】
臺灣高雄地方法院民事裁定              95年度聲字第1292號
聲  請  人  陽信商業銀行股份有限公司
法定代理人  乙○○
代  理  人  甲○○
相  對  人  丙○○
            巫靖愉原名巫美珠.
            丁○○
當事人間聲請返還擔保金事件，本院裁定如下：
    主  文
本院九十四年度存字第三二九八號提存事件聲請人所提存之新台
幣壹拾伍萬元，准予返還。
    理  由
一、按訴訟終結後，供擔保人證明已定20日以上期間，催告受擔
    保利益人行使權利而未行使，或法院依供擔保人之聲請，通
    知受擔保利益人於一定期間內行使權利並向法院為行使權利
    之證明而未證明者，法院應依供擔保人之聲請，以裁定命返
    還其提存物，民事訴訟法第104 條第1 項第3 款定有明文。
    而依同法第106 條規定，上開有關供訴訟上擔保之規定，於
    因假扣押供擔保之情形準用之。而所謂訴訟終結，在因假扣
    押或假處分所供擔保之場合，因該擔保係為保障受擔保利益
    人因假扣押或假處分所受損害而設，倘執行法院已依假扣押
    或假處分裁定為假扣押或假處分之執行，則在供擔保人撤回
    假扣押或假處分之執行前，受擔保利益人所受損害仍可能繼
    續發生，損害額既尚未確定，自難強令其行使權利，必待供
    擔保人已撤回假扣押或假處分之執行，始得謂為訴訟終結（
    最高法院87年度台抗字第234 號裁定參照）。
二、本件聲請人與相對人間請求清償借款事件，聲請人前遵本院
    94年度裁全字第5477號假扣押裁定，為相對人提供新臺幣15
    萬元為擔保，並以本院94年度存字第3298號提存事件提存在
    案。
三、茲聲請人主張該事件業已聲請撤銷前開假扣押裁定及撤回假
    扣押執行，業據其提出本院95年度裁全聲字第64號裁定、本
    院民事執行處塗銷查封登記書及通知各1 件為證，並經本院
    調取前開94年度執全字第2799號假扣押執行卷宗審閱無訛，
    堪認為真實，是聲請人供擔保之假扣押裁定及其執行程序均
    已不存在，符合訴訟終結要件。又於訴訟終結後，聲請人並
    聲請本院催告受擔保利益人即相對人於20日內行使權利，經
    本院於民國95年8 月2 日通知相對人後，相對人迄今仍未向
    聲請人行使權利等情，此經本院查明屬實，並有相對人之送
    達證書及本院民事紀錄科查詢表附卷可稽。從而，聲請人聲
    請返還擔保金，自無不合，應予准許。
四、依民事訴訟法第104條第1項第3款，裁定如主文。
中    華    民    國    95    年    9     月    25    日
                  民事第二庭法  官    吳俊龍
正本證明與原本無異。
如不服本裁定應於送達10日內向本院提出抗告狀，並繳納裁判費
新台幣1,000元。
中    華    民    國    95    年    9     月    25    日
                            書記官    邱秋珍


司法院資訊處製作；財團法人民間司法改革基金會備份。
